【裁判字號】    99,審訴,1930
【裁判日期】    990713
【裁判案由】    毒品危害防制條例
【裁判全文】
臺灣高雄地方法院刑事判決            99年度審訴字第1930號
公  訴  人  臺灣高雄地方法院檢察署檢察官
被      告  甲○○
上列被告因毒品危害防制條例案件，經檢察官提起公訴（99年度
毒偵字第2519號）後，嗣因被告就被訴事實為有罪之陳述，本院
依簡式審判程序審理，判決如下：
    主  文
甲○○施用第一級毒品，累犯，處有期徒刑壹年，扣案之注射針
筒壹支沒收。又持有第一級毒品，累犯，處有期徒刑月，扣案
之第一級毒品海洛因壹包（含袋，檢驗後淨重零點零壹貳公克）
沒收銷燬。應執行有期徒刑壹年壹月。扣案之第一級毒品海洛因
壹包（含袋，檢驗後淨重零點零壹貳公克）沒收銷燬，注射針筒
壹支沒收。
    事  實  及  理  由
一、犯罪事實：
    甲○○前因違反肅清煙毒條例、麻醉藥品管理條例案件，經
    本院以86年度訴字第133 號判處有期徒刑3 年2 月、6 月確
    定；另因違反藥事法案件，經本院以86年度訴字第807 號判
    處有期徒刑4 月確定，上開3 罪經裁定定應執行有期徒刑3
    年8 月確定。另因違反麻醉藥品管理條例案件，經臺灣高等
    法院高雄分院以87年度上更一字第192 號判處有期徒刑5 年
    3 月確定；復因犯偽造文書罪及違反肅清煙毒條例、麻醉藥
    品管理條例等案件，經本院以86年易字第5037號判處有期徒
    刑4 月、以86年度訴字第2266號判處有期徒刑3 年3 月、7
    月確定，上開4 罪經裁定合併定應執行有期徒刑9 年確定，
    與上揭所示應執行刑有期徒刑3 年8 月接續執行，於92年11
    月28日假釋出監付保護管束。其又於假釋期間施用毒品，經
    本院以94年度毒聲字第55號裁定觀察勒戒，因有繼續施用毒
    品傾向，續由本院以94年度毒聲字第529 號裁定強制戒治，
    於94年10月14日執行完畢，並經臺灣高雄地方法院檢察署檢
    察官以94年度戒毒偵字第578 號為不起訴處分確定。前開假
    釋亦經撤銷，經法院裁定減刑，其殘刑於96年12月5 日執行
    完畢。其於前開強制戒治執行完畢釋放後5 年內，又因施用
    毒品，經本院以98年度審訴字第4379號判處有期徒刑11月、
    10月、5 月、4 月，應執行有期徒刑2 年3 月確定（現在監
    執行中）。詎其仍不知悔改，(一)基於施用第一級毒品海洛因
    之犯意，於99年4 月6 日早上某時，在高雄縣大樹鄉○○村
    ○○路134 巷41號住處，以針筒注射之方式，施用第一級毒
    品海洛因1 次。(二)另基於持有第一級毒品海洛因之犯意，於
    99年4 月6 日12時50分許，在高雄縣大樹鄉大坑村中油加油
    站旁，以新臺幣500 元之價格，向年籍不詳綽號「阿忠」之
    成年男子，購買第一級毒品海洛因1 包（含袋，檢驗後淨重
    0.012 公克）進而持有之。嗣於99年4 月6 日13時許，在高
    雄縣大樹鄉溪埔村天聖宮旁產業道路，因行跡可疑，為警盤
    查，當場扣得上開甫購入而持有之海洛因1 包及其所有供犯
    施用第一級毒品海洛因所用之注射針筒1 支，另經其同意採
    集其尿液送驗後，呈可待因及嗎啡陽性反應。
二、證據：
    被告甲○○於本院審理時之自白，尿液採驗檢驗對照表（代
    碼：67）、台灣檢驗科技股份有限公司99年4 月23日濫用藥
    物尿液檢驗報告（檢體編號：67）、高雄市立凱旋醫院濫用
    藥物成品檢驗鑑定書鑑定書（送檢案號：0000000000）各1
    紙，高雄縣政府警察局仁武分局扣押筆錄1 份、扣押物品目
    錄表1 紙，扣案之第一級毒品海洛因1 小包（含袋，檢驗後
    淨重0.012 公克）及注射針筒1 支，現場照片8 張，臺灣高
    等法院被告前案紀錄表。
三、核被告上開所為，分別係犯毒品危害防制條例第10條第1 項
    施用第一級毒品罪，及同條例第11條第1 項持有第一級毒品
    罪。起訴書雖未於所犯法條欄引用被告涉犯持有第一級毒品
    罪之條文，惟檢察官已於犯罪事實欄載明被告持有第一級毒
    品海洛因為警查獲之事實，並當庭補充此部分之論罪法條，
    是該持有犯行亦在起訴範圍內，本院自得予以審理。被告就
    其持有所施用之第一級毒品海洛因部分，其持有之低度行為
    應被施用高度行為所吸收，不另論其該部分之持有第一級毒
    品罪。被告所犯上開2 罪，犯意各別，行為互殊，應予分論
    併罰。被告有如前開事實欄所載之犯罪科刑及執行紀錄，此
    有臺灣高等法院被告前案紀錄表1 份在卷可稽，其前受徒刑
    之執行完畢後，5 年以內故意再犯本件有期徒刑以上之2 罪
    ，均為累犯，應依刑法第47條第1 項之規定，各加重其刑。
    審酌被告前經強制戒治執行完畢，且甫經本院於98年12月25
    日以98年度審訴字第4379號判處有期徒刑11月、10月、5 月
    、4 月，應執行有期徒刑2 年3 月確定，此有臺灣高等法院
    被告前案紀錄表附卷可參，其仍不知記取審判科刑之教訓及
    徹底戒絕毒品，於約4 月後又再犯本件施用毒品罪，顯見其
    自制力不足，無法擺脫毒品，惟念所犯施用毒品罪乃屬戕害
    自身身心健康行為，且其犯後已坦認犯行，態度尚佳，持有
    毒品數量甚少，並斟酌公訴檢察官建議本件量處有期徒刑1
    年（施用第一級毒品部分）、3 月（持有第一級毒品部分）
    等一切情狀，分別量處如主文所示之刑及定應執行之刑。
四、扣案之白色粉末1 包（含袋，檢驗後淨重0.012 公克），經
    送驗結果，確呈第一級毒品海洛因陽性反應，有高雄市立凱
    旋醫院濫用藥物成品檢驗鑑定書鑑定書（送檢案號：000000
    0000）在卷足參，屬查獲之毒品，且該包裝袋與其內毒品難
    以析離，亦無析離實益，應將之同視為第一級毒品，不問屬
    於犯人與否，爰依毒品危害防制條例第18條第1 項前段規定
    沒收銷燬之。至鑑驗耗損之毒品，既已滅失，毋庸宣告沒收
    銷燬。扣案注射針筒1 支乃被告所有供犯本件施用第一級毒
    品海洛因所用之物，據其供述在卷，依刑法第38條第1 項第
    2 款規定沒收。
據上論斷，應依刑事訴訟法第273 條之1 第1 項、第299 條第1
項前段、第310 條之2 、第454 條第1 項，毒品危害防制條例第
10條第1 項、第11條第1 項、第18條第1 項前段，刑法第11條、
第47條第1 項、第51條第5 款、第9 款、第38條第1 項第2 款，
判決如主文。
本案經檢察官乙○○到庭執行職務。
中    華    民    國    99    年    7     月    13    日
                  刑事第十庭  法  官  顏銀秋
以上正本證明與原本無異。
如不服本判決應於收受送達後10日內向本院提出上訴書狀，並應
敘述具體理由；如未敘述上訴理由者，應於上訴期間屆滿後20日
內向本院補提理由書（均須按他造當事人之人數附繕本）「切勿
逕送上級法院」。
中    華    民    國    99    年    7     月    13    日
                              書記官  林豐富
附錄論罪科刑法條
毒品危害防制條例第10條第1項（施用第一級毒品罪）
施用第一級毒品者，處6月以上5年以下有期徒刑。
毒品危害防制條例第11條第1項（持有第一級毒品罪）
持有第一級毒品者，處 3 年以下有期徒刑、拘役或新臺幣 5 萬
元以下罰金。

司法院資訊處製作；財團法人民間司法改革基金會備份。
